【裁判字號】    95,訴,1086
【裁判日期】    951219
【裁判案由】    清償信用卡消費款
【裁判全文】
臺灣士林地方法院民事判決              95年度訴字第1086號
原      告  台北富邦商業銀行股份有限公司
法定代理人  甲○○
訴訟代理人  丙○○
被      告  乙○○
上列當事人間清償信用卡消費款事件，本院於民國95年12月5 日
言詞辯論終結，判決如下：
    主  文
被告應給付原告新臺幣陸拾貳萬捌仟陸佰陸拾貳元，及其中新臺
幣陸拾萬貳仟壹佰伍拾肆元自民國九十五年十月三十一日起至清
償日止，按年息百分之十六點六九計算之利息。
訴訟費用由被告負擔。
    事  實  及  理  由
一、按訴狀送達後，原告不得將原訴變更或追加他訴，但被告同
    意、請求之基礎事實同一、或擴張減縮應受判決事項之聲明
    者，不在此限；被告於訴之變更追加無異議而為本案之言詞
    辯論者，視為同意變更或追加，民事訴訟法第255 條第1 項
    第1 款、第2 款、第3 款、第2 項分別明定。本件原告起訴
    聲明請求被告給付之本金金額為新臺幣（下同）632,847 元
    ，嗣因被告於本件起訴後清償部分金額，而變更其聲明如現
    在訴之聲明，經核原告聲明之變更，顯係基於清償信用卡消
    費款之同一基礎事實而為聲明之減縮，被告復就原告訴之變
    更無異議而為本案之言詞辯論，依前開法條規定，其變更應
    予准許，先予敘明。
二、原告起訴主張：被告於民國87年10月15日與原告成立信用卡
    使用契約，依約被告領用系爭信用卡後，即得於各特約商店
    記帳消費，依信用卡約定條款第14條之約定，應於當期繳款
    截止前向原告全部清償，或以循環信用方式繳付最低應繳金
    額，逾期清償者，除喪失期限利益外，應另行給付原告按年
    息16.69%計算之利息（惟原告得視被告之信用狀況及金融往
    來情形訂定信用卡差別利率及期間，並逕以帳單通知被告所
    適用之利率，若被告於差別利率適用期間違反信用卡使用契
    約者，原告得逕行調整被告適用之利率為年息16.69%），及
    按前開利息加計10% 之違約金，惟自95年2 月起則自繳款截
    止翌日起計收3 個月之違約金。被告自95年3 月31日起至同
    年10月14日止，於特約商店消費簽帳，至95年11月14日止，
    尚有632,847 元之消費帳款、利息、違約金未支付，因被告
    僅於本件起訴後清償4,185 元，爰依兩造之信用卡契約，起
    訴請求判決如主文第1 項所示。
三、被告則辯稱：確實欠原告如其訴之聲明所示之款項，但係遭
    他人倒帳所致，並非故意不還，有誠意還錢，但目前沒有清
    償能力等語，並聲明請求判決：原告之訴駁回。
四、原告主張之事實，已據其提出與所述相符之信用卡申請書、
    對帳單資料查詢、信用卡消費明細表、約定條款等件，且為
    被告所不爭執，應堪信為真實。從而，原告依兩造信用卡契
    約，起訴請求被告給付如主文第1 項所示之金額，即無不合
    ，應予准許。
五、據上論結，原告之訴為有理由，依民事訴訟法第385條第1項
    前段、第78條，判決如主文。
中    華    民    國    95    年    12    月    19    日
                  民事第二庭  法  官  王怡雯
以上正本證明與原本無異。
如對本判決上訴須於判決送達後20日內向本院提出上訴狀。
中    華    民    國    95    年    12    月    21    日
                              書記官  陳映羽


司法院資訊處製作；財團法人民間司法改革基金會備份。
